---
title: "Untitled"
output: html_document
date: "2022-09-12"
editor_options: 
  chunk_output_type: console
---

```{r setup, include=FALSE}
knitr::opts_chunk$set(echo = TRUE)
```

```{r tareas, eval=FALSE}

# extraer autmaticamente el microdato, en el chunck miscelanea se trabaja esto, pero parta de una direccion ftp con el zip que lo contiene

```

```{r referencias, eval=FALSE}

```


```{r libraries}
library(MicroDatosEs)   # defunciones, encuesta de presupuestos familiares, 
library(pxR)   # son para  json pc-axis
library(INEbaseR) 
library(purrr) #walk
library(tidyverse)

```

```{r biblio,  eval=FALSE}

https://ropenspain.es/paquetes/
https://github.com/orgs/rOpenSpain/repositories
https://rpubs.com/jaortega/EncuestaR1  #algunas rutinas, incluida la lectura de metadatos
https://www.icane.es/c/document_library/get_file?uuid=c2e9fff1-72d5-42ad-b391-bacb3ebe9dbe&groupId=10138  # curso de regresion en R que parte de microdatos del ine
https://rpubs.com/blad0914/746366 # introduccion a estadistica descriptiva
https://www.rpubs.com/lihkir/838523 # visualizacion de datos
https://www.cienciadedatos.net/documentos/31_seleccion_de_predictores_subset_selection_ridge_lasso_dimension_reduction  # Selección de predictores, regularización ridge, lasso, elastic net y reducción de dimensionalidad
https://elartedeldato.com/blog/como-visualizar-los-datos-de-la-epa-con-r/
  http://destio.us.es/calvo/descargas/asig/demografia/RparaDemografia.pdf # r para demografia

```

```{r funciones read.fwf.microdata, eval=FALSE}


##la lectura del microdato se basa en la funcion read.fwf.microdata
read_fwf_microdata <- function(file, file.mdat.1, file.mdat.2, fileEncoding = "UTF-8"){
  
  ## read metadata
  foo <- function(x) read.table(x, header = T, sep = "\t", 
                                fileEncoding = fileEncoding,
                                stringsAsFactors = FALSE)
  mdat.1 <- foo(file.mdat.1)
  mdat.2 <- foo(file.mdat.2)

	## read fixed file using mdat1 metadata file
  ## hides messages by read_fwf
  suppressMessages(
	  dat <- read_fwf(file, fwf_widths(mdat.1$width, col_names = mdat.1$var))
	)
	
	# Replaces keys in raw data by actual column values
	assign.labels <-  function(v, metadat){
		
		# happens!
	  if (all(is.na(v)))
	    return(v)
	  
	  # special cases: numeric, etc.
		if (nrow(metadat) == 1 && metadat$tipo != "D"){
			if (!is.na(metadat$nulo) && any(v == metadat$nulo, na.rm = T))
				v[v == metadat$nulo] <- NA
			
			if (metadat$tipo == "N")
			  return(as.numeric(v))
			
			if(metadat$tipo == "HHMM"){
			  v <- as.numeric(v)
				return(v %/% 100 + ( v %% 100 ) / 60)
			}
			return(v)
		}
		
		# Check whether keys are numbers (usual case)
	  # Mind the double negation!
		# Then, format codes (maybe like "07") into codes such like "7"
		v <- factor(v)
		if (!grepl("[^0-9]", paste(levels(v), collapse = ""))){
		  levels(v) <- as.character(as.numeric(levels(v)))
		}
		
		# replace codes by descriptions (where available)
		# if no match, leave underlying code: it may correspond to municipality, etc.
		# indeed, in some cases (e.g., municipality) codes correspond to municipalities
		# and extra codes mark small size municipalities
		levels(v) <- sapply(levels(v), function(x){ 
		  if (length(where <- which(metadat$llave == x)) > 0)
		    metadat$valor[where]
		  else x
		})
		                    
		as.character(v)
	}
	
	for(colname in colnames(dat))
	  dat[[colname]] <- assign.labels(dat[[colname]], mdat.2[mdat.2$var == colname,])
	
	dat
}

###

assign("flag_num", 0, envir = .GlobalEnv)

atencion = function(mensaje){
  cat(mensaje)
  assign("flag_num", 1, envir = .GlobalEnv)
  
}
if(!"XLConnect" %in% installed.packages())
  install.packages("XLConnect")

library("XLConnect")
library(stringr)  # hemos agreado esta para el tipo de variable str_detect.. en este caso todas son CHAR

####################    Asignacin de parmetros    #######################
#Recogemos la ruta del script que se esta ejecutando
# script.dir <- dirname(sys.frame(1)$ofile)
# setwd(script.dir)

fcar <- function(fichero_micro) {

## como era .R teniamos que darle toda la ruta.. no en Rmd
#fichero_micro <- "Microdatos_MFT_A2007.txt"
fichero_meta  <- "Disenoanonimizadonacimientos_07_15.xls"

####################     INICIO     #########################
start.time <- Sys.time()
cat("\n")
cat("\n Inicio: ")
print.Date(start.time)
t0 <- proc.time()

## cuidado con los comentarios con acentos +, ñ... hay que eliminarlo

#Lectura del fichero de metadatos (METAD), Hoja "Diseo" de archivo .xlsx
tryCatch((workBook <- loadWorkbook(fichero_meta)), error=function(e) 
        stop(paste("Error. No se puede abrir el fichero: ", e, fichero_meta,". Saliendo de la ejecucin...", sep = "")))
df <- readNamedRegion(workBook, name ="METADATOS")  # hay que abrir el excel donde esta el metadato y marcar la region (con los nombres de las variables), y nombrarlo en la linea de formulas

#
nombresVarbls <- df[,1]
#nombresTablas <- df[,2]
posiciones    <- df[,3]
tipo          <- df[,2]
tamanio       <- length(nombresVarbls)

# Lectura del fichero de microdatos (MICROD)
if(length(df) == 6){   # hacer coincidir con el numero de variables marcadas
  cat("Sin formato")
  
  #Capturamos las columnas con su tipo de dato
  tipDatos <- as.vector(sapply(df[,2], function(x){
    if(str_detect(x, "CHAR"))
      "character"
    else{
      if(str_detect(x, "NUM"))
        "numeric"
    }
  }
  )
  )
  # Lectura del fichero de microdatos (MICROD), decimales con punto en MD  
  tryCatch((df1 <- read.fwf(file = fichero_micro, widths= posiciones, colClasses=tipDatos)), error=function(e)
    stop(paste("Error. No se encuentra el fichero: ", e, fichero_micro,". Saliendo de la ejecucin...", sep = "")))
  
}else{
  formatos <- df[,5]  
  cat("Con formato")
  
  # Lectura del fichero de microdatos (MICROD), decimales sin punto en MD
  tryCatch((df1 <- read.fortran(file = fichero_micro, format= formatos)), error=function(e)
    stop(paste("Error. No se encuentra el fichero: ", e, fichero_micro,". Saliendo de la ejecucin...", sep = "")))
}

#Aplicamos los nombres de la cabecera del registro
names(df1) <- df[,1]
fichero_salida <- df1


#Liberacion de memoria y aclaraci?n de variables 
#Values
# rm(flag_num,workBook,nombresVarbls,nombresTablas,posiciones,tamanio,df,df1)
# if(length(df) == 4){rm(tipDatos)}

return(fichero_salida)

# Mensaje final ##########################################
end.time <- Sys.time()
cat("\n")
cat("\n Fin del proceso de lectura: ")
print.Date(end.time)

TTotal <- proc.time() - t0
tiempo <- TTotal[3]

if(tiempo < 60){
  cat(paste("\n Tiempo transcurrido:", format(round(tiempo, 2), nsmall = 2), "segundos"))
}else{
  if(tiempo< 3600 & tiempo >= 60){
    cat(paste("\n Tiempo transcurrido:", format(round(tiempo/60, 2), nsmall = 2), "minutos"))
  }else{
    cat(paste("\n Tiempo transcurrido:", format(round(tiempo/3600, 2), nsmall = 2), "horas"))
  }
}
}


```



```{r metad,  eval=FALSE}


## parte de aqui:
#################################################################################
# Nombre del programa:	MD_EPFmhogar_2021.R                                          
# Autor:              	INE
# Version:            	4.1
# ?ltima modificaci?n: 	15 septiembre 2017
#                                                                                
# Descripci?n: 
#	Este programa procesa un fichero de microdatos (md_EPFmhogar_2021.txt)
#   a partir de un fichero de metadatos (.xlsx) que contiene 
#   el dise?o de registro del archivo de microdatos. 
#     Operaci?n estad?stica: Encuesta de Presupuestos Familiares_FICHERO MIEMBROS DEL HOGAR
#     2021: A?o(s) de producci?n de los datos
#
# Entrada:                                                           
#     - Dise?o de registro: 	dr_EPFmhogar_2016.xlsx
#     - Archivo de microdatos: 	md_EPFmhogar_2021.txt
# Salida: 
#     - Archivo de microdatos en formato data.frame de R: fichero_salida 
#                                                                                
#################################################################################

setwd("~/Dropbox/ju/Proyectos/fis2022/embarzo_farmacos/data/datos_partos")

assign("flag_num", 0, envir = .GlobalEnv)

atencion = function(mensaje){
  cat(mensaje)
  assign("flag_num", 1, envir = .GlobalEnv)
  
}
if(!"XLConnect" %in% installed.packages())
  install.packages("XLConnect")

library("XLConnect")
library(stringr)  # hemos agreado esta para el tipo de variable str_detect.. en este caso todas son CHAR

####################    Asignacin de parmetros    #######################
#Recogemos la ruta del script que se esta ejecutando
script.dir <- dirname(sys.frame(1)$ofile)
setwd(script.dir)

## como era .R teniamos que darle toda la ruta.. no en Rmd
fichero_micro <- "Microdatos_Partos_A2008.txt"
fichero_meta  <- "Disenoanonimizadopartos_07_15.xls"

####################     INICIO     #########################
start.time <- Sys.time()
cat("\n")
cat("\n Inicio: ")
print.Date(start.time)
t0 <- proc.time()

## cuidado con los comentarios con acentos +, ñ... hay que eliminarlo

#Lectura del fichero de metadatos (METAD), Hoja "Diseo" de archivo .xlsx
tryCatch((workBook <- loadWorkbook(fichero_meta)), error=function(e) 
        stop(paste("Error. No se puede abrir el fichero: ", e, fichero_meta,". Saliendo de la ejecucin...", sep = "")))
df <- readNamedRegion(workBook, name = "METADATOS")  # hay que abrir el excel donde esta el metadato y marcar la region (con los nombres de las variables), y nombrarlo en la linea de formulas

#
nombresVarbls <- df[,1]
#nombresTablas <- df[,2]
posiciones    <- df[,3]
tipo          <- df[,2]
tamanio       <- length(nombresVarbls)

# Lectura del fichero de microdatos (MICROD)
if(length(df) == 6){   # hacer coincidir con el numero de variables marcadas
  cat("Sin formato")
  
  #Capturamos las columnas con su tipo de dato
  tipDatos <- as.vector(sapply(df[,2], function(x){
    if(str_detect(x, "CHAR"))
      "character"
    else{
      if(str_detect(x, "NUM"))
        "numeric"
    }
  }
  )
  )
  # Lectura del fichero de microdatos (MICROD), decimales con punto en MD  
  tryCatch((df1 <- read.fwf(file = fichero_micro, widths= posiciones, colClasses=tipDatos)), error=function(e)
    stop(paste("Error. No se encuentra el fichero: ", e, fichero_micro,". Saliendo de la ejecucin...", sep = "")))
  
}else{
  formatos <- df[,5]  
  cat("Con formato")
  
  # Lectura del fichero de microdatos (MICROD), decimales sin punto en MD
  tryCatch((df1 <- read.fortran(file = fichero_micro, format= formatos)), error=function(e)
    stop(paste("Error. No se encuentra el fichero: ", e, fichero_micro,". Saliendo de la ejecucin...", sep = "")))
}

#Aplicamos los nombres de la cabecera del registro
names(df1) <- df[,1]
fichero_salida <- df1


#Liberacion de memoria y aclaraci?n de variables 
#Values
rm(flag_num,workBook,nombresVarbls,nombresTablas,posiciones,tamanio,df,df1)
if(length(df) == 4){rm(tipDatos)}


# Mensaje final ##########################################
end.time <- Sys.time()
cat("\n")
cat("\n Fin del proceso de lectura: ")
print.Date(end.time)

TTotal <- proc.time() - t0
tiempo <- TTotal[3]

if(tiempo < 60){
  cat(paste("\n Tiempo transcurrido:", format(round(tiempo, 2), nsmall = 2), "segundos"))
}else{
  if(tiempo< 3600 & tiempo >= 60){
    cat(paste("\n Tiempo transcurrido:", format(round(tiempo/60, 2), nsmall = 2), "minutos"))
  }else{
    cat(paste("\n Tiempo transcurrido:", format(round(tiempo/3600, 2), nsmall = 2), "horas"))
  }
}



```{r mis, eval=FALSE}

setwd("~/Dropbox/ju/Proyectos/fis2022/embarzo_farmacos")

# con encuestas que ya tienen una progama.caratula en R

# descargas

fich= c("https://www.ine.es/ftp/microdatos/mnp_muefet/datos_muefet20.zip",
        "https://www.ine.es/ftp/microdatos/mnp_muefet/datos_muefet19.zip",
        "https://www.ine.es/ftp/microdatos/mnp_muefet/datos_muefet18.zip",
        "https://www.ine.es/ftp/microdatos/mnp_muefet/datos_muefet17.zip",
        "https://www.ine.es/ftp/microdatos/mnp_muefet/datos_muefet16.zip",
        "https://www.ine.es/ftp/microdatos/mnp_muefet/datos_muefet15.zip",
        "https://www.ine.es/ftp/microdatos/mnp_muefet/datos_muefet14.zip",
        "https://www.ine.es/ftp/microdatos/mnp_muefet/datos_muefet13.zip",
        "https://www.ine.es/ftp/microdatos/mnp_muefet/datos_muefet12.zip",
        "https://www.ine.es/ftp/microdatos/mnp_muefet/datos_muefet11.zip",
        "https://www.ine.es/ftp/microdatos/mnp_muefet/datos_muefet10.zip")
        # "https://www.ine.es/ftp/microdatos/mnp_muefet/datos muefet09.zip",
        # "https://www.ine.es/ftp/microdatos/mnp_muefet/datos muefet08.zip",
        # "https://www.ine.es/ftp/microdatos/mnp_muefet/datos muefet07.zip" )

# al dejar un espacio en el nombre no funciona.. los espacios pasar a %20


fich2= c("https://www.ine.es/ftp/microdatos/mnp_nacim/datos_nacimientos20.zip",
        "https://www.ine.es/ftp/microdatos/mnp_nacim/datos_nacimientos19.zip",
        "https://www.ine.es/ftp/microdatos/mnp_nacim/datos_nacimientos18.zip",
        "https://www.ine.es/ftp/microdatos/mnp_nacim/datos_nacimientos17.zip",
        "https://www.ine.es/ftp/microdatos/mnp_nacim/datos_nacimientos16.zip",
        "https://www.ine.es/ftp/microdatos/mnp_nacim/datos_nacimientos15.zip",
        "https://www.ine.es/ftp/microdatos/mnp_nacim/datos_nacimientos14.zip",
        "https://www.ine.es/ftp/microdatos/mnp_nacim/datos_nacimientos13.zip",
        "https://www.ine.es/ftp/microdatos/mnp_nacim/datos_nacimientos12.zip",
        "https://www.ine.es/ftp/microdatos/mnp_nacim/datos_nacimientos11.zip")

fich2b= c("https://www.ine.es/ftp/microdatos/mnp_nacim/datos%20nacimientos10.zip",
        "https://www.ine.es/ftp/microdatos/mnp_nacim/datos%20nacimientos09.zip",
        "https://www.ine.es/ftp/microdatos/mnp_nacim/datos%20nacimientos08.zip",
        "https://www.ine.es/ftp/microdatos/mnp_nacim/datos%20nacimientos07.zip")


fich3= c("https://www.ine.es/ftp/microdatos/mnp_partos/datos_partos20.zip",
        "https://www.ine.es/ftp/microdatos/mnp_partos/datos_partos19.zip",
        "https://www.ine.es/ftp/microdatos/mnp_partos/datos_partos18.zip",
        "https://www.ine.es/ftp/microdatos/mnp_partos/datos_partos17.zip",
        "https://www.ine.es/ftp/microdatos/mnp_partos/datos_partos16.zip",
        "https://www.ine.es/ftp/microdatos/mnp_partos/datos_partos15.zip",
        "https://www.ine.es/ftp/microdatos/mnp_partos/datos_partos14.zip",
        "https://www.ine.es/ftp/microdatos/mnp_partos/datos_partos13.zip",
        "https://www.ine.es/ftp/microdatos/mnp_partos/datos_partos12.zip",
        "https://www.ine.es/ftp/microdatos/mnp_partos/datos_partos11.zip",
        "https://www.ine.es/ftp/microdatos/mnp_partos/datos_partos10.zip",
        "https://www.ine.es/ftp/microdatos/mnp_partos/datos_partos09.zip",
        "https://www.ine.es/ftp/microdatos/mnp_partos/datos_partos08.zip",
        "https://www.ine.es/ftp/microdatos/mnp_partos/datos_partos07.zip" )


# metadatos

fichr= c("https://www.ine.es/ftp/microdatos/mnp_partos/disreg_Partos.zip",
         "https://www.ine.es/ftp/microdatos/mnp_nacim/disreg_nacimientos.zip",
         "https://www.ine.es/ftp/microdatos/mnp_muefet/disreg_muefet.zip")



walk(fich2b,~download.file(.x,destfile=paste0("data/",basename(.x)), mode="wb"))

# guarda & unzip

setwd("~/Dropbox/ju/Proyectos/fis2022/embarzo_farmacos")

dir("data",pattern="zip") %>% paste0("data/",.) %>% walk(unzip,exdir="data")

  walk(unzip,exdir="data/datos_nacimientos")




walk(fichr,~download.file(.x,destfile=paste0("data/",basename(.x)), mode="wb"))
walk(fich3,~download.file(.x,destfile=paste0("data/",basename(.x)), mode="wb"))
walk(fich,~download.file(.x,destfile=paste0("data/",basename(.x)), mode="wb"))





```


```{r}
# voy haciendolo uno a uno.. los partos tardan mas de 20 min

setwd("~/Dropbox/ju/Proyectos/fis2022/embarzo_farmacos/data/datos_nacimientos")

Microdatos_Nacimientos_A2007 <- fcar("Microdatos_Nacimientos_A2008.txt")
Microdatos_Nacimientos_A2008 <- fcar("Microdatos_Nacimientos_A2008.txt")
Microdatos_Nacimientos_A2009 <- fcar("Microdatos_Nacimientos_A2009.txt")
Microdatos_Nacimientos_A2010 <- fcar("Microdatos_Nacimientos_A2010.txt")
Microdatos_Nacimientos_A2011 <- fcar("Microdatos_Nacimientos_A2011.txt")
Microdatos_Nacimientos_A2012 <- fcar("Microdatos_Nacimientos_A2012.txt")
Microdatos_Nacimientos_A2013 <- fcar("Microdatos_Nacimientos_A2013.txt")
Microdatos_Nacimientos_A2014 <- fcar("Microdatos_Nacimientos_A2014.txt")
Microdatos_Nacimientos_A2015 <- fcar("Microdatos_Nacimientos_A2015.txt")
Microdatos_Nacimientos_A2016 <- fcar("Microdatos_Nacimientos_A2016.txt")
Microdatos_Nacimientos_A2017 <- fcar("Microdatos_Nacimientos_A2017.txt")
Microdatos_Nacimientos_A2018 <- fcar("Microdatos_Nacimientos_A2018.txt")
Microdatos_Nacimientos_A2019 <- fcar("Microdatos_Nacimientos_A2019.txt")
Microdatos_Nacimientos_A2020 <- fcar("Microdatos_Nacimientos_A2020.txt")


Microdatos_Nacimientos= list(a08=Microdatos_Nacimientos_A2008,a09=Microdatos_Nacimientos_A2009,a10=Microdatos_Nacimientos_A2010,a11=Microdatos_Nacimientos_A2011,a12=Microdatos_Nacimientos_A2012,a13=Microdatos_Nacimientos_A2013,a14=Microdatos_Nacimientos_A2014,a15=Microdatos_Nacimientos_A2015,a16=Microdatos_Nacimientos_A2016,a17=Microdatos_Nacimientos_A2017,a18=Microdatos_Nacimientos_A2018,a19=Microdatos_Nacimientos_A2019,a20=Microdatos_Nacimientos_A2020)


save(Microdatos_Nacimientos, file="Microdatos_Nacimientos.Rdata")
```


```{r filtro datos nav/val}



```

